

- +48 608 467 526
- 🔽 szumny.marek@gmail.com
- MarekSzumny.com
- github.com/lukmarcus

#### Testowanie manualne

- Tworzenie scenariuszy testowych
- Testy regresji
- Raportowanie błędów
- Testowanie API
- Kontrola jakości

# Testowanie automatyczne

- Cypress
- CSS Selectors / XPath
- Postman / Newman

# Umiejętności twarde

- Jira / Github / Mantis
- HTML & CSS
- Browser Dev Tools
- GIT CLI
- SOL
- Linux
- Inkscape / GIMP

# Umiejętności miękkie

- Scrum
- Skrupulatność
- Odpowiedzialność
- Proaktywność
- Samoorganizacja
- Teamwork
- Copywriting

# Języki obce

• Angielski B2

# **Marek Szumny**

Posiadający solidne doświadczenie techniczne, przez ostatnie lata odpowiedzialny za całkowitą automatyzację procesów e-commerce w wiodącej polskiej firmie, starający się ponownie wkroczyć do świata IT, chcący usystematyzować zdobytą wiedzę wynikającą z kontrybucji do kilku projektów open-source. Widzący swoją rolę w przyszłości na stanowisku testera automatycznego.

### Doświadczenie zawodowe

## Tester manualny i junior tester automatyzujący

Upwork (Freelancing) | 02.2023 - do teraz

- Testowanie responsywnych stron internetowych (mobile + desktop)
- Retestowanie wprowadzonych poprawek na dedykowanych endpointach
- Raportowanie błędów i ich priorytetyzacja
- Tworzenie testów automatycznych Cypress

## Specjalista do spraw automatyzacji procesów e-commerce

New Deal / DR Trading | 07.2019 - 03.2023

- Obsługa platform sprzedażowych (Allegro, Erli, Empik, Arena, Morele)
- Sklep internetowy fit-net.com.pl
  - o Research platform do tworzenia sklepów internetowych, konfiguracja i uruchomienie
  - o Obsługa procesu sprzedaży i utrzymanie sklepu z punktu widzenia technicznego
- Obowiązki poprzedniego stanowiska

### Ważniejsze projekty / przedsięwzięcia

- 06 09.2020 | Migracja systemu sprzedażowego dla kilkunastu kont Allegro do integratora
  Baselinker wraz z obsługa firm kurierskich
- 09.2020 | Migracja systemu księgowo-magazynowego z programów lokalnych FS-Faktura do systemu online Fakturownia i integracja procesów do Baselinker
- o 09 12.2020 | Uruchomienie sklepu na platformie *Shoper* (fit-net.com.pl) i integracje z platformami: Erli, Empik, Arena, Morele

## Specjalista do spraw technologii i rozwoju produktu

New Deal / DR Trading | 01.2015 - 06.2019

- Przyjmowanie towarów na magazyn
- Fizyczna kontrola jakości i zgodności z zamówieniem
- Tworzenie treści ofert (tekst, zdjęcia, poprawa zdjęć/grafik)
- Dostosowywanie szablonów (HTML/CSS & WYSIWYG)
- Projektowanie procesu sprzedaży
- Sporządzanie analizy sprzedaży
  - o Tworzenie sugestii na temat modyfikacji ofert (cena, treści ofert)
  - Zarządzanie satysfakcją klientów / dbanie o pozytywne opinie produktów
- Zarządzanie stanem magazynowym
- Obsługa procesu reklamacyjnego
- Testowanie różnych strategii cenowych

#### Serwisant komputerowy

INTER-ES | 06.2012 - 05.2014

- Naprawa i konserwacja sprzętu komputerowego (komputery stacjonarne, laptopy, drukarki i urządzenia peryferyjne)
- Instalacja i konfiguracja oprogramowania (systemy operacyjne, aplikacje biurowe i oprogramowanie bezpieczeństwa)
- Diagnostyka i rozwiązywanie problemów
- Wsparcie techniczne dla innych pracowników, w tym pomoc w rozwiązywaniu problemów i udzielanie odpowiedzi na pytania

## Tester oprogramowania

Techland | 03.2010 - 05.2010

- Udział w projektach: Dead Island, Call of Juarez: The Cartel, Nail'd
- Testowanie gier na wielu platformach (Playstation 3, Xbox 360, PC)
- Testowanie specyficznych funkcji platform (trofea PS3 / osiągnięcia Xbox, zaproszenia i postępy w grze wieloosobowej, etc.)
- Testowanie logiki biznesowej
- Raportowanie błędów w Mantis Bug Tracker
- Testy regresyjne

#### Sprzedawca / Kasjer

Meta - Sklepy sportowe | 08.2008 - 02.2012

• Obsługa klienta i kasy fiskalnej

#### **Tester / Korektor**

**Wydawnictwo Portal** | 03.2005 - 10.2006

- Testowanie mechaniki i korekta gry fabularnej Neuroshima 1.5 (ISBN: 83-921612-6-2) z dodatkami
- Testowanie gry planszowej Neuroshima Hex! (pierwsza edycja) z dodatkami
- Korekta czasopisma Gwiezdny Pirat (ISSN: 1644-7689)
- Administracja i zarządzanie stronami internetowymi

# Inne projekty

# HiveProjects.io

Wise-Team / Engrave | 07.2018 - do teraz

- Katalogowanie i research nowych projektów
- Tworzenie newslettera na temat zmian w projekcie
- Testowanie projektu i zgłaszanie błędów

#### #Polish

Blockchain Steem / Blockchain Hive | 07.2016 - 08.2018

- Współtworzenie społeczności polskich blogerów
- Współautor white-hat-hacka blockchainowej platformy blogowej Steemit (więcej szczegółów)

#### Zarządzanie klubem gier planszowych

Klub Gier Planszowych Orbita Gier | 11.2022 - do teraz

- Organizowanie cotygodniowych spotkań
- Prezentacja i tłumaczenie zasad gier planszowych
- Kontakt z wydawcami i udział w wydarzeniach ogólnopolskich

#### Wirtualne Wydawnictwo MARK6

Działalność fanowska | 11.2007 - do teraz

- Tłumaczenie i skład gier planszowych Print & Play i dodatków, gier fabularnych i dodatków, instrukcji do gier planszowych
- Testowanie gier planszowych: Evil Mansion i Theme Park Tycoon
- Testowanie mechanik gier fabularnych: Afterbomb Madness (ISBN: 978-83-930571-0-8) i Trójca 1.5
- Współpraca z serwisem internetowym Poltergeist (ISSN: 1898-2107)

# Edukacja

Politechnika Wrocławska

Elektronika Mikrosystemów i Fotoniki, Kierunek: Elektronika i Telekomunikacja

2004 - 2007

### Hobby

Gry planszowe, gry wideo, popkultura, blogowanie, bieganie.